臺灣臺北地方法院刑事判決　　　　　　　　　　　　　　九十年度訴字第四００號
　　公　訴　人　臺灣臺北地方法院檢察署檢察官
　　被　　　告　丁○○
　　選任辯護人　陳德峰
　　被　　　告　庚○○
　　　　　　　　戊○○
　　　　　　　　原名翁春生）.
　　　　　　　　乙○○
右列被告等因妨害自由等案件，經檢察官提起公訴（八十九年度偵字第一九五一七號
），本院判決如左：
    主    文
丁○○、庚○○共同意圖為自己不法之所有，以恐嚇使人將本人之物交付，未遂，累
犯，各處有期徒刑拾月。
戊○○、乙○○共同意圖為自己不法之所有，以恐嚇使人將本人之物交付，未遂，各
處有期徒刑陸月。如易科罰金，均以參佰元折算壹日。
    事    實
一、丁○○前因妨害風化案件，經本院判處有期徒刑六月確定，於民國八十七年一月
    十三日易科罰金執行完畢。庚○○前因妨害風化案件，經本院判處有期徒刑四月
    確定，於八十七年十二月二十九日易科罰金執行完畢。詎丁○○及庚○○二人猶
    不知悔改，復夥同戊○○、乙○○及五名真實姓名年籍不詳之成年男子，共同基
    於意圖為自己不法所有之犯意聯絡，以甲○○、丙○○向警方檢舉密報，致丁○○所開設之光碟店為警查獲色情光碟一事為由，於八十九年三月四日下午三時許
    ，至臺北市○○○路○段七號新光華商場Ｂ二０甲○○所經營之商店內，由乙○○及該五名真實姓名年籍不詳之成年男子前後挾住甲○○及該店職員丙○○，不
    讓二人對外聯絡，並向甲○○及丙○○恐嚇稱：將店關起來，生意不准做了，否
    則會很難看等語，致使甲○○及丙○○因心生畏懼而就範。丁○○、庚○○、戊○○、乙○○及五名真實姓名年籍不詳之成年男子旋強押甲○○及丙○○二人至
    停放在店外之自用小客車，共同前往臺北市○○○路三號Ｄ＆Ｄ  ＫＴＶ，將甲○○及丙○○分別拘禁在該ＫＴＶ八０一及八０二包廂內，剝奪甲○○及丙○○
    二人之行動自由，並逼問於同年二月底，究竟係甲○○或該店另一股東己○○向
    警方密告丁○○所經營之光碟店中販賣色情光碟，並指稱甲○○係密告人，要求
    甲○○拿出新臺幣（下同）三百萬元來賠償丁○○所經營光碟店為警查獲色情光
    碟所受之全部損失費用，並以甲○○如不拿出錢來，要押人到山上做掉等語恐嚇
    甲○○，致使甲○○心生畏懼。嗣於同日下午七時許，甲○○允諾翌日邀約己○○出面處理後，丁○○等人方令甲○○先行離去，並將丙○○繼續留在前開八０
    二包廂內，由上開五名真實姓名年籍不詳之成年男子圍毆丙○○（傷害部分未據
    告訴），並逼迫其招認何人為密告者，隨後始讓丙○○離去，前後共計妨害甲○○、丙○○行動自由達四小時之久。嗣因甲○○心生恐懼，乃向臺北市政府警察
    局報案，致恐嚇賠償三百萬元之事因而未遂。
二、案經甲○○訴由臺北市政府警察局移請臺灣臺北地方法院檢察署檢察官偵查起訴
    。
    理    由
一、訊據被告丁○○、庚○○、戊○○、乙○○等四人對於與被害人甲○○、丙○○
    共同前往Ｄ＆Ｄ  ＫＴＶ八０一及八０二包廂之事實固不否認，惟均矢口否認有
    何恐嚇、妨害自由及恐嚇取財之犯行，被告丁○○辯稱：「當日係被告乙○○欲
    找被害人甲○○、丙○○談論二月底伊店內為警查獲色情光碟一事，因被害人甲○○為伊表哥，由伊出面談論此事較為方便，伊才會與被告庚○○、戊○○、乙○○及其他五名真實姓名年籍不詳之成年男子共同前往被害人甲○○店中，邀被
    害人甲○○、丙○○二人一同至上開ＫＴＶ喝春酒，伊並無恐嚇、妨害自由及恐
    嚇取財之行為。」云云；被告庚○○則辯稱：「當時包廂內並沒有人以被告丁○○店內被查獲色情光碟為由，要求被害人甲○○要拿出三百萬元來解決，否則要
    將他帶去山上做掉一事。且當時係因為人數太多，所以被害人甲○○、紀春堂才
    會分開坐在二個包廂內。」云云；被告戊○○復辯稱：「當日被告丁○○打電話
    約伊去喝酒、唱歌，所以才會到光華商場，我們並沒有妨害被害人甲○○、丙○○的行動自由及恐嚇取財之情事。」云云；被告乙○○再辯稱：「當天是被告丁○○提議要找被害人甲○○、丙○○喝春酒，伊只是陪同前往而已，我們並無強
    押或恐嚇被害人二人之行為。」云云。經查：右揭事實業據被害人甲○○於警訊
    及被害人丙○○於警訊、偵查及本院九十年四月十六日調查時到庭指訴綦詳，雖
    被害人甲○○於偵查中改稱被告丁○○等人沒有恐嚇及強押他們上車，及被告丁○○等人只是要伊賠償他們營業損失等費用，口氣上是因為喝酒所以較不好，並
    不是要對我們恐嚇取財云云，惟查被害人甲○○係被告丁○○之表哥，衡情被害
    人甲○○當無設詞誣陷之理，苟被害人甲○○與被告丁○○等人僅係言語衝突，
    被害人甲○○又豈會因心生恐懼而前往警察局報案？況本件若僅係單純前往ＫＴ
    Ｖ喝春酒而發生言語衝突，被告丁○○、庚○○、戊○○、乙○○等人又何須為
    此事與被害人甲○○簽立和解書？另參以證人己○○於九十年三月十五日偵查中
    到庭結證稱：「在八十九年三月四日傍晚約四、五點左右，被害人甲○○打電話
    給我，他電話中的意思是被告丁○○等人帶走他的，當時他在電話中的語氣很緊
    張，一直問我舅舅你在那裡，且他來找我時也有告訴我被告丁○○等人說要將他
    們帶到山上做掉，所以我很緊張，才會帶被害人甲○○去報案。」等語，核與被
    害人甲○○於警訊中之指訴情節相符，基此，應足認被害人甲○○於偵查中改稱
    被告丁○○等人並無強押他們上車及恐嚇取財等行為，顯係屬事後迴護被告丁○○等人之詞，殊難採信。況被害人甲○○於九十年二月二十七日偵查中復陳稱「
    警訊筆錄內容實在，且我是在看過筆錄內容後才簽名。」，復於本院九十年四月
    十六日調查時到庭證稱：「警訊筆錄內容是出自我自由意願所製作，是我講什麼
    ，警察記錄的。我在警訊中所說的都是事實。」等語，另參以被害人甲○○於九
    十年二月二十七日偵查中到庭證稱當時在ＫＴＶ內渠等並沒有辦法離開，因為他
    們人多等語，亦足證被害人甲○○於警訊中之指訴應較為真實而可採。再查：倘
    被告丁○○等人確係邀同被害人甲○○、丙○○等人一同前往喝春酒，何以會帶
    同五名與被害人甲○○、丙○○二人素不相識之人前往，且前往前揭ＫＴＶ時何
    不選擇較大之包廂使用，反係選擇小包廂，並刻意將被害人甲○○、丙○○二人
    隔離在不同包廂內，另佐以被告丁○○、庚○○、戊○○、乙○○等人強押被害
    人甲○○、丙○○至上開ＫＴＶ時，有人先前進入電梯控制被害人二人之行動自
    由，此有Ｄ＆Ｄ  ＫＴＶ監視錄影帶所翻拍之相片六幀及前揭錄影帶勘驗紀錄一
    份在卷可資佐證，是亦足認被害人甲○○、丙○○於案發時應係遭被告丁○○、
    庚○○、戊○○、乙○○等人以強押上車之方式前往前開ＫＴＶ無訛。綜上所述
    ，應堪認被告丁○○、庚○○、戊○○、乙○○等四人上揭所辯，均係事後卸責
    之詞，委無足採。本件事證已臻明確，被告丁○○、庚○○、戊○○、乙○○等
    四人右開犯行均堪認定。
二、核被告丁○○、庚○○、戊○○、乙○○等四人所為，均係犯刑法第三百零二條
    第一項之妨害自由罪、第三百零五條之恐嚇罪及第三百四十六條第三項、第一項
    之恐嚇取財未遂罪。被告丁○○、庚○○、戊○○、乙○○與五名真實姓名年籍
    不詳之成年男子間，就上開犯行，有犯意之聯絡及行為之分擔，均為共同正犯。
    被告四人以一恐嚇及妨害自由之行為同時侵害被害人甲○○、丙○○二人之法益
    ，為想像競合犯，應依刑法第五十五條前段之規定從一重論處。又被告四人所犯
    前開三罪之間，有方法結果之牽連關係，為牽連犯，依刑法第五十五條後段之規
    定，應從較重之恐嚇取財未遂罪處斷。公訴意旨認被告四人所犯恐嚇犯行為妨害
    自由行為所吸收，尚有未恰。又被告四人雖已著手於恐嚇取財行為之實施，惟未
    生犯罪之結果，其犯罪尚屬未遂，為未遂犯，爰依刑法第二十六條前段之規定，
    減輕其刑。另被告丁○○、庚○○前均因妨害風化案件，經本院分別判處有期徒
    刑六月及四月確定，分別於八十七年一月十三日及八十七年十二月二十九日易科
    罰金執行完畢，此有臺灣高等法院被告全國前案紀錄表及臺灣高等法院檢察署刑
    案紀錄簡覆表各二份在卷可證，被告丁○○、庚○○二人於五年之內，再犯本件
    有期徒刑以上之罪，係屬累犯，均應依刑法第四十七條之規定加重其刑。被告丁○○、庚○○二人同時有刑之加重及減輕事由，均應依刑法第七十一條第一項之
    規定，先加後減之。爰審酌被告丁○○、庚○○、戊○○、乙○○等四人之犯罪
    動機、目的、手段、品性、智識程度，致被害人甲○○、丙○○所生之損害，及
    渠等不思循正當途逕解決糾紛，竟以恐嚇之非法手段剝奪被害人行動自由達四小
    時之久，並恐嚇被害人給付賠償金三百萬元，且渠等犯罪後復飾詞狡辯，不知悔
    改等一切情狀，各量處如主文所示之刑。末查刑法第四十一條易科罰金之折算標
    準，業經立法院於九十年一月四日修正，並經總統於同年月十日公布施行，自應
    適用新法（最高法院二十四年七月總會決議（二）參照），爰就被告戊○○、乙○○部分均併諭知易科罰金之折算標準。
據上論斷，應依刑事訴訟法第二百九十九條第一項前段，刑法第二條第一項前段、第
二十八條、第三百四十六條第三項、第一項、第三百零二條第一項、第三百零五條、
第五十五條、第四十七條、第二十六條前段、修正後第四十一條第一項前段，罰金罰
鍰提高標準條例第一條前段、第二條，判決如主文。
本案經檢察官陳錫柱到庭執行職務。
中      華      民      國      九十一    年    十一    月    二十七    日
                                  臺灣臺北地方法院刑事第七庭
                                      法  官  蔡正雄
右正本證明與原本無異。
如不服本判決，應於判決送達後十日內向本院提出上訴狀(應抄附繕本)。告訴人
或被害人如對於本判決不服者，應具備理由請求檢察官上訴，其上訴期間之計算
係以檢察官收受判決正本之日期為準。
                                      書記官  黃秀琴
中      華      民      國      九十一    年    十一    月    二十九    日
附錄本案論罪科刑法條全文：
刑法第三百四十六條：
意圖為自己或第三人不法之所有，以恐嚇使人將本人或第三人之物交付者，處六月以
上、五年以下有期徒刑，得併科一千元以下罰金。
以前項方法得財產上不法之利益，或使第三人得之者，亦同
前二項之未遂犯，罰之。
刑法第三百零二條：
一私行拘禁或以其他非法方法，剝奪人之行動自由者，處五年以下有期徒刑、拘役或
  三元以下罰金。
二因而致人於死者，處無期徒刑或七年以上有期徒刑。致重傷者，處三年以上十年以
  下有期徒刑。
三第一項之未遂犯罰之。
刑法第三百零五條：
以加害生命、身體、自由、名譽、財產之事，恐嚇他人致生危害於安全者，處二年以
下有期徒刑、拘役或三百元以下罰金。
